【裁判字號】    94,訴,3782
【裁判日期】    950317
【裁判案由】    毒品危害防制條例
【裁判全文】
臺灣臺中地方法院刑事判決              94年度訴字第3782號
公  訴  人  台灣台中地方法院檢察署檢察官
被      告  乙○○
                    之5
上列被告因毒品危害防制條例案件，經檢察官提起公訴（九十四
年度毒偵字第五九四○號）及移送本院併案辦理（九十五年度毒
偵字第七八九號），被告於準備程序就被訴事實為有罪之陳述，
本院合議庭裁定由受命法官獨任進行簡式審判程序，並予判決如
下：
    主    文
乙○○連續施用第一級毒品，累犯，處有期徒刑壹年。扣案之第
一級毒品海洛因壹包（毛重零點貳公克）沒收銷燬之；扣案之注
射針筒壹支沒收。
    犯罪事實
一、乙○○前於民國九十年間因違反毒品危害防制條例案件，經
    本院判處有期徒刑十月，於九十二年十二月六日縮短刑期執
    行完畢。上開同一案件，經臺灣臺中地方法院檢察署檢察官
    聲請法院裁定送觀察勒戒後，認有繼續施用毒品傾向，由法
    院裁定令入戒治處所施以強制戒治，俟於九十年十一月二十
    七日執行完畢；詎乙○○仍不知戒絕，於前開強制戒治執行
    完畢後五年內，復基於施用第一級毒品海洛因之概括犯意，
    自九十四年五月中旬某日起至九十五年二月十二日止，在臺
    中市○○路與東光園路之「興農生鮮超市」廁所內等處，以
    一天施用一次之頻率，並以將少許第一級毒品海洛因加水稀
    釋後，注入注射針筒內，再以注射針筒注射血管之方式，連
    續施用第一級毒品海洛因多次。嗣乙○○分別於九十四年九
    月二十日下午二時二十分許及九十五年二月十二日下午四時
    三十分許，各在臺中市○○路與大智路口及臺中市○區○○
    街三九巷二號二樓樓梯間為警盤查查獲，並於第二次為警查
    獲時扣得第一級毒品海洛因一包（毛重○點二公克）、注射
    針筒一支，始由警進而查悉上情。
二、案經臺中市警察局第一分局報請臺灣臺中地方法院檢察署檢
    察官偵查起訴及臺中市警察局第一分局報告同署檢察官偵查
    後，移送本院併案審理。
    理    由
一、前揭事實，業經被告乙○○於本院準備程序訊問、審理時均
    坦認不諱，而被告為警查獲後所採取之尿液，經送請中山醫
    學大學附設醫院藥物濫用檢測中心鑑驗結果，嗎啡（海洛因
    之代謝物）呈現陽性反應，有該中心之尿液檢驗報告一份附
    卷可稽，另本件復有被告所有供施用毒品海洛因所用之注射
    針筒一支、第一級毒品海洛因一包（毛重○點二公克）等物
    扣案可資佐證，足見被告上開自白，確與事實相符，堪予採
    認。另被告前於九十年間，曾因施用毒品案件，經臺灣臺中
    地方法院檢察署檢察官聲請法院裁定送觀察勒戒後，認有繼
    續施用毒品傾向，由法院裁定令入戒治處所施以強制戒治，
    俟於九十年十一月二十七日執行完畢，此有臺灣高等法院被
    告前案紀錄表在卷可查，是被告確有於強制戒治執行完畢釋
    放後五年內，復行施用毒品海洛因之罪行。綜此，本件事證
    已臻明確，被告施用毒品海洛因之犯行堪以認定。
二、按海洛因係屬毒品危害防制條例第二條第二項第一款所指之
    第一級毒品，核被告乙○○所為，係犯毒品危害防制條例第
    十條第一項之施用第一級毒品罪。被告施用前持有第一級毒
    品之低度行為，應為其施用第一級毒品之高度行為所吸收，
    不另論罪。被告先後多次施用第一級毒品海洛因之犯行，其
    時間緊接，犯罪構成要件相同，顯係基於概括犯意反覆為之
    ，為連續犯，應依刑法第五十六條之規定論以一罪，並加重
    其刑，又被告前曾於九十年間因違反毒品危害防制條例案件
    ，經本院判處有期徒刑十月，於九十二年十二月六日縮短刑
    期執行完畢，亦有臺灣高等法院被告前案紀錄表一份附卷足
    參，其受有期徒刑之執行完畢，五年以內再犯有期徒刑以上
    之罪，為累犯，應依刑法第四十七條之規定，遞加重其刑。
    公訴意旨雖未敘及被告自九十四年九月二十一日起至九十五
    年二月十二日止之施用毒品海洛因之犯行，然此部分犯行與
    已起訴且經認定有罪部分，有連續犯之裁判上一罪關係，亦
    為起訴效力所及，復為檢察官移送本院併案辦理，本院自應
    俱併審論之。爰審酌被告素行不良，前因施用毒品犯行，經
    強制戒治後猶故態復萌，再施用毒品不輟，無視於毒品對於
    自身健康之戕害及國家對於杜絕毒品犯罪之禁令，惡性非輕
    ，並考量本件被告施用毒品之時間、頻率及犯後坦承犯行，
    尚知悔悟，態度良好等一切情狀，量處如主文所示之刑。
四、扣案之毒品海洛因一包（毛重○點二公克）為毒品危害防制
    條例第二條第二項第一款規定之第一級毒品，不論屬於犯人
    與否，應依毒品危害防制條例第十八條第一項前段規定沒收
    銷燬之，另注射針筒一支，係被告所有供犯罪所用之物，業
    據其供明在卷，爰依刑法第三十八條第一項第二款之規定宣
    告沒收之。
五、依刑事訴訟法第二百七十三條之一第一項、第二百九十九條
    第一項前段，毒品危害防制條例第十條第一項、第十八條第
    一項前段、第二十三條第二項，刑法第十一條、第五十六條
    、第四十七條、第三十八條第一項第二款，判決如主文。
本案經檢察官甲○○到庭執行職務。
中    華    民    國    95    年    3     月    17    日
                  刑事第四庭    法  官  滕治平
上正本證明與原本無異。
如不服本判決，應於送達後十日內向本院提出上訴狀（須附繕
本），上訴於台灣高等法院台中分院。
                                書記官  郭佳雯
中    華    民    國    95    年    3     月    17    日
附錄論罪科刑法條
毒品危害防制條例第十條
施用第一級毒品者，處6月以上5年以下有期徒刑。


司法院資訊處製作；財團法人民間司法改革基金會備份。
